# 固定资产认定——经责审计中遇到的疑惑

提问人：cyangmai 时间：2018-04-14 01:16:57
正在做一个国企负责人的经济责任审计，就固定资产认定以及管理问题双方僵持不下。 具体情况如下： 该企业 2017 年度搬迁，分几次买了一大批办公家具，其中是办公用的椅子、茶几、打印机、办公桌、屏风等等大概金额前后有40-50万左右（单价都在 2000 元以下），该企业直接入了管理费用。未入固定资产管理，办公室也无做相关的台帐。
该企业的理由是税法规定 5000 元以下的固定资产可以一次性计提折旧以及他们自己出的财务管理办法说了 2000 元以下的不入固定资产管理。
我方认为，税法只是加速折旧，与固定资产的定义并无冲突。从固定资产的定义和公司资产管理看，该企业应账务上补入固定资产，日常管理上也应该加强，如台帐管理的。
国企审计都是要求，提出问题必须有法律法规或是制度方面的佐证而且需要对方在取证单上确认，现在只是以准则的来说，好像不够石锤，对方一直说“准则要求是③单位价值较高。5.企业在对固定资产进行确认时，应当按照固定资产定义和确认条件，考虑企业的具体情形加以判断。”，不愿意认可。
想请教一下如何处理呢？

回答人：chenyiwei
个人意见：要将这部分办公家具和电器列入固定资产确实缺乏准则层面的依据，但应要求列入低值易耗品或长期待摊费用，分次摊销，并加强台账、实物管理。另外关注其配备是否符合相关规定，有无超标准配备情况等。